---
title: "Tarea 1 Elección Discreta"
author: "Julio C. Marentes"
date: "`r Sys.Date()`"
output: pdf_document
---

```{r, include=FALSE, echo= FALSE}
knitr::opts_chunk$set(warning = FALSE, message = FALSE)
source("C:/Users/Mi/Documents/Maestrias/Colmex/4to semestre/eleccion/tareas eleccion/Tarea2/src/Tarea2_Eleccion.R", encoding = "UTF-8")

```


# Pregunta 1

Considere el modelo el modelo logit condicional usando los datos en yogurt.csv. La utilidad representativa es $$v_{nj} = \alpha_j + \beta x_{nj}$$

donde $x_{nj} = (price_j, feat_j)$

1. Normalice $\alpha_4 = 0$. Argumente porque con esta normalización el modelo está identificado. 

Al importar solamente la diferencia entre las utilidades ($v_{jn} - v_{in}$), la diferencia entre 2 $\alpha$'s al ser una constante, existe una cantidad infinita de parejas de números reales que su diferencia es la misma constante. Es por eso que tomamos una "condición inicial" normalizando una constante a cero. En este caso, al hacer $\alpha_4 = 0$, logramos una única triada de valores del resto de las $\alpha$'s que cumplen estas diferencias mencionadas.

## Estimación de los parámetros por máxima verosimilitud

A continuación se muestra:

1. Medias muestrales del proceso Bootsrap (3211 iteraciones)
2. Matriz de varianzas y covarianzas muestral, la diagonal representa la varianza estimada bajo el supuesto que cada parámetro distribuye asintóticamente normal ("Asintotia")
3. Correlograma para observar relación entre los parámetros, si fuese necesario ese análisis.
4. Distribución de los valores estimados de cada parámetro. Recuerdese que $\alpha_4$ es idénticamente 0.

```{r, echo= FALSE}
knitr::kable(resumen_base, "simple")
knitr::kable(Sigma, "simple")
corrplot::corrplot(cor(base))
plot(plot1)
```
